【裁判字號】    99,交抗,927
【裁判日期】    990324
【裁判案由】    違反道路交通管理處罰條例
【裁判全文】
臺灣高等法院交通事件裁定             99年度交抗字第927號
抗  告  人
即受處分人    甲○○
上列抗告人因違反道路交通管理處罰條例案件，不服臺灣桃園地
法院，中華民國99年1月29日所為裁定（98年度交聲字第2087號
、第2090號），提起抗告，本院裁定如下：
    主  文
抗告駁回。
    理  由
一、原處分意旨略以：異議人即受處分人甲○○於民國（下同）
    98年5月20日上午7時12分許，駕駛車牌號碼4567-VR號自用
    小客車行經桃園縣中壢市桃113線9.8公里處，經測速照相設
    備測得時速為110公里，超速60公里，遭桃園縣政府警察局
    交通隊中壢分隊員警填製桃警局交字第DB0000000、0000000
    號通知單予以舉發，嗣異議人於應到案日期前向原處分機關
    提出陳述，由原處分機關向原舉發單位查明後，乃於98年8
    月17日壢監裁字第裁53-DB0000000、0000000號裁決書，依
    照道路交通管理處罰條例第43條第1項第2款、第43條第4項
    規定，裁處異議人罰鍰新臺幣（下同）8000元、記違規點數
    3點，並吊扣汽車牌照3個月語。
二、聲明異議意旨略以：本件雷達測速照相機距前次檢測已達半
    年之久，且依據經濟部標準檢驗局所公告之雷達測速儀檢定
    檢查技術規範第3.8項「雷達測速儀之各項檢定公差其中（5
    ）速率針測之準確度不大於1km/h或不大於2km/h之說明」，
    應考量測速儀器之合法誤差，本件超速未超過60公里，請變
    更舉發法條為道路交通管理處罰條例第40條，爰依法聲明異
    議云云。
三、原裁定以：
（一）異議人於98年5月20日上午7時12分許，駕駛車牌號碼4567
      -VR號自用小客車行經桃園縣中壢市桃113線9.8公里處（
      限速50公里），經測速照相設備測得時速達110公里，超
      過該處行車速限時速60公里，乃經拍照存證，並經員警填
      單逕行舉發等情，為異議人於聲明異議狀所不否認，並有
      舉發照片1張在卷可稽，是本件異議人駕車確有超速行駛
      之情，足堪認定。
（二）本件測速設備係24.125GHz（k-Band）照相式規格，GATSO
      METER廠牌之雷射測速儀，型號為TYPE24，器號為2735，
      檢定合格單號碼為MOGA0000000A及MOGA0000000B，係於97
      年11月28日檢定合格，有效期限至98年11月30日等情，此
      有經濟部標準檢驗局97年11月28日MO0000000號雷射測速
      儀檢定合格證書影本1紙在卷足憑（原審第2087號卷第17
      頁反面），是本件舉發違規日仍處於檢驗合格期限內，其
      偵測之準確性自值得信賴。復經原審就本件測速照相設備
      是否有誤差值一節，向桃園縣政府警察局交通隊中壢分隊
      函查結果，認該雷達測速儀經過經濟部標準檢驗局檢驗，
      足資證明測速照相無誤差值，有桃園縣政府警察局中壢分
      局交通違規聲明異議職務報告書1份（原審第2087號卷第2
      4頁）在卷可考，是無從憑認本件雷達測速儀之準確度確
      實存有誤差。
（三）至雷達測速儀檢定檢查技術規範雖訂有速率偵測之準確度
      之公差不大於1km/h之規範，然該公差僅是檢定合格雷達
      測速儀所得容許之最大公差值，並無確實之積極證據足認
      本件測速有誤差值存在，是尚難據此為有利於異議人之認
      定。
（四）綜上所述，異議人於上開時間、地點之確有行車速度超過
      規定之最高時速60公里以上未滿80公里之違規行為，原處
      分機關依道路交通管理處罰條例第43條第1項第2款、第43
      條第4項，違反道路交通管理事件統一裁罰標準及處理細
      則第43條、第44條、第67條規定，對異議人處罰鍰8000元
      （原裁定誤載為6,000元，應予更正），並吊扣汽車牌照3
      個月，施以道安講習，予以記違規點數3點，並無違法之
      處，異議人之異議為無理由，應予駁回。
四、抗告意旨略以：伊已承認超速，何以原裁定不依坦白從寬原
    則來判定；伊雖坦承超速，但對超速數值有疑慮，應有公正
    機關之報告以昭公信；又伊因工作及家庭需求，每天需使用
    汽車，願意在不扣照及大牌之情況下接受處罰云云。
五、本院查：
（一）按汽車駕駛人，行車速度，超過規定之最高時速60公里以
      上，處新臺幣6000元以上24000元以下罰鍰，並吊扣該汽
      車牌照3個月，且應接受道路交通安全講習，並記違規點
      數3點，道路交通管理處罰條例第43條第1項第2款、第4項
      前段、第5項及第63條第1項第3款分別定有明文。
（二）本件抗告人甲○○於98年5月20日上午7時12分許，駕駛車
      牌號碼4567-VR號自用小客車行經桃園縣中壢市桃113線9.
      8公里處（限速50公里），經測速照相設備測得時速達110
      公里，超過該處行車速限60公里之違規行為，為測速儀器
      拍照存證後經警掣單逕行舉發等情，有卷附桃園縣政府警
      察局交通隊中壢分隊員警填製桃警局交字第DB0000000、
      0000000號通知單（原審第2087號卷第13頁）、交通部公
      路總局新竹區○○○○○道路交通管理事件裁決書2份（
      原審第2087號卷第11頁、第12頁）、採證照片1張（原審
      第2087號卷第15頁）、經濟部標準檢驗局97年11月28日
      MO0000000號雷射測速儀檢定合格證書影本1紙在卷足憑（
      原審第2087號卷第11頁至第15頁、第17頁背面參照），抗
      告人復坦承於上開時地駕車超速一情（原審第2087號卷第
      5頁至第7頁），此部份事實堪予認定。而觀諸該照片已清
      晰拍出抗告人所駕駛車輛之車號為4567-VR號，並明確記
      載違規時間、地點、該處速限及違規車輛之時速，是本件
      經以科學儀器取得證據資料證明抗告人確有未依速限行駛
      之違規行為無訛。
（三）又本件測速設備係24.125GHz（k-Band）照相式規格，GAT
      SOMETER廠牌之雷射測速儀，型號為TYPE24，器號為2735
      ，檢定合格單號碼為MOGA0000000A及MOGA0000000B，係於
      97年11月28日檢定合格，有效期限至98年11月30日等情，
      此有經濟部標準檢驗局97年11月28日MO0000000號雷射測
      速儀檢定合格證書影本1紙在卷足憑，是本件舉發違規日
      仍處於檢驗合格期限內，其偵測之準確性自值得信賴。復
      經原審就本件測速照相設備是否有誤差值一節，向桃園縣
      政府警察局交通隊中壢分隊函查結果，認該雷達測速儀經
      過經濟部標準檢驗檢驗局檢驗，足資證明測速照相無誤差
      值，有桃園縣政府警察局中壢分局交通違規聲明異議職務
      報告書1份（原審第2087號卷第24頁）在卷可考，是無從
      憑認本件雷達測速儀之準確度確實存有誤差。
六、綜上所述，本件抗告人違規情節明確，原處分機關依道路交
    通管理處罰條例第43條第1項第2款、第43條第4項前段、第5
    項之規定，裁處抗告人8000元罰鍰，並吊扣汽車牌照3個月
    ，施以道安講習，並予以記違規點數3點，核無違誤。原審
    法院據此駁回抗告人之聲明異議，經核尚無不合。抗告意旨
    仍執前揭辯詞，指摘原裁定不當，為無理由，應予駁回。
據上論斷，應依道路交通管理處罰條例第89條，道路交通案件處
理辦法第26條，刑事訴訟法第412條，裁定如主文。
中    華    民    國    99    年    3    月    24    日
                  交通法庭審判長法  官  高明哲
                                法  官  林洲富
                                法  官  高玉舜
以上正本證明與原本無異。
不得再抗告。
                                書記官  許雅淩
中    華    民    國    99    年    3     月    24    日

司法院資訊處製作；財團法人民間司法改革基金會備份。
